臺灣彰化地方法院刑事判決　　　　　　　　　　　　　九十四年度訴字第四八一號
　　公　訴　人　臺灣彰化地方法院檢察署檢察官
　　被　　　告　乙○○
右列被告因違反毒品危害防制條例案件，經檢察官提起公訴（九十三年度毒偵字第四
八八九號、九十四年度毒偵字第三七三、六三八號），被告於準備程序中就被訴事實
為有罪之陳述，經本院合議庭裁定改由獨任法官依簡式審判程序審理，並判決如左：
    主  文
乙○○連續施用第一級毒品，累犯，處有期徒刑壹年貳月；又連續施用第二級毒品，
累犯，處有期徒刑捌月。應執行有期徒刑壹年捌月。
    事  實
一、乙○○前因竊盜案件，於民國八十九年八月十二日經本院以八十九年度易字第五
    九九號判處有期徒刑四月確定，已於九十年三月三十一日執行完畢；另因施用毒
    品案件，經本院以八十九年度毒聲字第三一五號裁定送觀察、勒戒後，認有繼續
    施用毒品之傾向，再經本院以八十九年度毒聲字第七六九號裁定令入戒治處所施
    以強制戒治，於八十九年十二月一日停止戒治出所付保護管束，並於九十年二月
    十四日保護管束期滿未經撤銷保護管束，視為強制戒治執行完畢釋放，由臺灣彰
    化地方法院檢察署檢察官以九十年度戒毒偵字第二二二號為不起訴處分確定；又
    因施用毒品案件，由臺灣彰化地方法院檢察署檢察官聲請強制戒治（起訴書誤載
    為由臺灣臺中地方法院檢察署檢察官聲請強制戒治），並以九十年度毒偵字第二
    九八六號提起公訴，於九十一年二月十六日經本院以九十年度訴字第一三六五號
    判處有期徒刑十月確定，另強制戒治部分，則經本院以九十年度毒聲字第三七一
    ○號裁定令入戒治處所施以強制戒治，已於九十一年十一月二十八日執行完畢釋
    放；再因施用毒品案件，於九十一年三月十一日經臺灣臺中地方法院以九十一年
    易字第一八七號判處有期徒刑七月確定。猶不思悔改，於前揭強制戒治執行完畢
    釋放後五年內，復基於施用第一級毒品海洛因之概括犯意，自九十三年十二月十
    七日起，至九十四年一月十三日上午九時許止，在其位於彰化縣鹿港鎮頭南里頭
    庄巷一一九號之住所，以將海洛因混合礦泉水後用針筒注射體內之方式，連續施
    用第一級毒品海洛因多次，頻率約每二、三日施用一次；另基於施用第二級毒品
    安非他命之概括犯意，自九十三年十二月十七日起，至九十四年一月十三日中午
    十二時許止，在前揭住所，以將安非他命置於鋁箔紙上，再點火加熱使產生煙霧
    吸用之方式，連續施用第二級毒品安非他命多次，頻率約每二、三日施用一次。
    期間內先後於九十三年十二月十七日及九十四年一月十四日，因假釋期間受保護
    管束至臺灣彰化地方法院檢察署接受採尿送驗結果，均呈嗎啡及甲基安非他命陽
    性反應，另於九十三年十二月三十一日因假釋期間受保護管束至臺灣彰化地方法
    院檢察署接受採尿送驗結果，亦呈嗎啡陽性反應，始知悉上情。
二、案經臺灣彰化地方法院檢察署檢察官主動偵查起訴。
    理  由
一、被告乙○○於準備程序中，先就右揭犯罪事實為有罪之陳述，且所犯係死刑、無
    期徒刑、最輕本刑為三年以上有期徒刑以外之罪，經本院合議庭依刑事訴訟法第
    二百七十三條之一第一項之規定，裁定由法官一人獨任進行簡式審判程序，合先
    敘明。
二、右揭犯罪事實，業據被告於本院審理中坦承不諱，且被告於前揭時地三次獲案後
    ，經採其尿液送驗之結果，均呈甲基安非他命及嗎啡陽性反應或嗎啡陽性反應（
    按一般施用海洛因者會在其體內代謝為嗎啡成分殘留，並經由尿液排出），有臺
    灣彰化地方法院檢察署受保護管束人（被告）尿液檢體監管紀錄表、中山醫學大
    學附設醫院藥物濫用檢測中心確認結果報告各三份附卷可稽，足徵被告自白與事
    實相符，堪予採信。而被告前因施用毒品案件，經本院以九十年度毒聲字第三七
    一○號裁定令入戒治處所施以強制戒治，已於九十一年十一月二十八日執行完畢
    釋放，有臺灣高等法院被告前案紀錄表一份在卷可參，被告於前揭強制戒治執行
    完畢釋放後五年內，再犯施用毒品犯行，亦堪認定。本案事證已臻明確，被告施
    用第一級毒品海洛因、第二級毒品安非他命犯行堪予認定，應依法論科。
三、核被告所為，係犯毒品危害防制條例第十條第一項、第二項之施用第一級毒品、
    第二級毒品罪。其為供己施用而於施用前持有海洛因及安非他命之低度行為，各
    為其施用之高度行為所吸收，均不另論罪。又被告先後多次施用第一、二級毒品
    犯行，各屬時間緊接，所犯為構成要件相同之罪名，顯均係基於概括犯意反覆為
    之，應分別依連續犯之規定，論以一罪，並均依法加重其刑。其所犯連續施用第
    一、二級毒品罪二罪間，犯意各別，罪名有異，應予分論併罰。又查被告曾因竊
    盜案件，經本院以八十九年度易字第五九九號判處有期徒刑四月確定，已於九十
    年三月三十一日執行完畢，有臺灣高等法院被告前案紀錄表乙紙附卷可憑，其受
    此有期徒刑執行完畢後，五年以內再犯有期徒刑以上之罪，為累犯，均應依法遞
    予加重其刑。爰審酌被告前因施用毒品案件，經二次強制戒治及二次判刑確定，
    且甫於九十三年十一月十九日假釋出監，竟隨即於翌月復行施用毒品，足見被告
    自制能力尚有未足，有接受相當期間監禁教化之必要，以促其及早矯正吸毒惡習
    ；惟念及被告犯罪之動機、目的係因施用毒品之習性難以戒除，其犯罪手段僅係
    戕害自己之身心、施用毒品次數、時間及犯罪後坦承犯行之態度良好等一切情狀
    ，分別量處如主文所示之刑，並定其應執行之刑，以資儆懲。
據上論斷，應依刑事訴訟法第二百七十三條之一第一項、第二百九十九條第一項前段
，毒品危害防制條例第十條第一項、第二項，刑法第十一條前段、第五十六條、第五
十一條第五款、第四十七條，判決如主文。
本案經檢察官甲○○到庭執行職務。
中      華      民      國    九十四    年      四      月    二十      日
                                臺灣彰化地方法院刑事第一庭
                                    法      官  吳  永  梁
右正本證明與原本無異。
如不服本判決，應於判決送達後十日內，向本院提出上訴狀( 須附繕本 )。
                                    法院書記官  陳  美  敏
中      華      民      國    九十四    年      四      月    二十一    日
附錄論罪科刑法條全文：
毒品危害防制條例第十條
施用第一級毒品者，處六月以上五年以下有期徒刑。
施用第二級毒品者，處三年以下有期徒刑。
